最高法院刑事判決                              八十七年度台上字第四四五三號
    上  訴  人  甲○○
右上訴人因盜匪等罪案件，不服台灣高等法院中華民國八十七年九月三十日第二審判
決（八十七年度上訴字第一五七三號，起訴案號：台灣台北地方法院檢察署八十六年
度偵字第一七三八二號），提起上訴，本院判決如左：
    主  文
上訴駁回。
    理  由
一強盜部分：
按刑事訴訟法第三百七十七條規定，上訴於第三審法院，非以判決違背法令為理由，
不得為之。是提起第三審上訴，應以原判決違背法令為理由，係屬法定要件。如果上
訴理由狀並未依據卷內訴訟資料，具體指摘原判決不適用何種法則或如何適用不當，
自應認其上訴為違背法律上之程式，予以駁回。本件上訴人甲○○上訴意旨略稱：被
害人蕭潮州對於上訴人強劫其財物所使用之工具，先稱係螺絲起子，繼稱係刀子，又
稱係六角起子，彼此矛盾，足見本件為蕭某基於汽車遭破壞，胡亂編造之證詞，其真
實性，頗值懷疑，上訴人於原審審理中，曾請求傳訊蕭潮州予以調查、對質，原審竟
未加調查，調查之能事，尚有未盡等語。惟卷查原判決依憑上訴人於警訊之自白，被
害人蕭潮州於警訊，及第一審調查時之指訴，並有六角起子一支扣案可證等證據，資
以認定上訴人有意圖為自己不法所有，以脅迫致使不能抗拒而使人交付其物之事實（
為累犯，維持第一審判決，判處上訴人有期徒刑九年），而以上訴人辯稱：未強劫蕭
潮州之財物，蕭某係基於花錢消災之心理，始交付現金云云，經查上訴人確係於民國
八十六年七月二十三日晚上八時許，在台北縣新莊市○○道○○路旁，意圖為自己不
法之所有，持六角之螺絲起子（即六角起子）對準蕭潮州，施予脅迫，並謂其正跑路
中欠錢等語，致蕭潮州不能抗拒，乃將皮箱內之新台幣（下同）三萬元，取交上訴人
，並非恐嚇取財，業經上訴人於警訊中自白不諱，核與被害人蕭潮州指訴之情節相符
，且上訴人警訊自白係出於自由意志，未遭刑求，復經承辦警員劉哲宗、林耀崙於原
審結證無訛，自有證據力，上訴人所辯，無非飾卸之詞，不足採信，於理由中詳加指
駁與說明，從形式上觀察，尚無任何違背法令之情形。次查蕭潮州對上訴人持以脅迫
之物，雖先稱螺絲起子，繼稱類似刀子，又稱六角之螺絲起子（即六角起子），但扣
案之物品則為六角起子，原審即認定為六角起子，與經驗法則，尚無違背。又本件事
證明確，原審縱未再傳訊被害人蕭潮州予以調查，亦於判決主旨，不生影響。上訴意
旨，徒就事實為爭執，未依卷內資料具體指摘原判決關於強盜部分有如何不適用法則
或適用法則不當之違背法令，其此部分之上訴即屬違背法律上之程式，應予駁回。
二常業竊盜部分：
查第三審上訴書狀，應述上訴之理由，其未述者，得於提起上訴後十日內補提理
由書於原審法院，已逾上述期間，而於第三審法院未判決前仍未提出上訴理由書狀者
，第三審法院應以判決駁回之，刑事訴訟法第三百八十二條第一項、第三百九十五條
後段規定甚明。本件上訴人甲○○因常業竊盜案件，不服原審判決，於民國八十七年
十月二十二日提起上訴，就此部分並未述理由，迄今逾期已久，於本院判決前仍未
提出，依上開規定其此部分之上訴自非合法，應予駁回。至上訴人被訴違反電信法及
偽造私文書部分，業經台灣台北地方法院判處罪刑確定，並移送檢察官執行，有台灣
高等法院檢察署檢察官八十七年度執字第六○二號辦案進行單附本院卷可稽，併此
明。
據上論結，應依刑事訴訟法第三百九十五條，判決如主文。
中      華      民      國    八十七    年     十二     月     三十     日
                              最高法院刑事第二庭
                                  審判長法官  蔡  詩  文
                                        法官  莊  登  照
                                        法官  洪  明  輝
                                        法官  蔡  清  遊
                                        法官  石  木  欽
      右正本證明與原本無異
                                              書  記  官
中      華      民      國    八十八    年      一      月      五      日
